臺灣新北地方法院刑事判決
110年度交簡上字第38號
上  訴  人
即  被  告  林崇平


選任辯護人  鄭哲維律師
            陳力瑄律師
            陳志峯律師
上列上訴人即被告因過失傷害案件，不服本院中華民國110 年4
月7日 110年度交簡字第382號第一審刑事簡易判決（聲請簡易判
決處刑案號：110年度偵字第3149號），提起上訴，本院管轄之
第二審合議庭判決如下：
    主  文
上訴駁回。
    犯罪事實
一、林崇平於民國109年7月21日晚間8時5分許，駕駛車牌號碼00
    00-00號自用小客車，沿新北市新莊區中環路由東往西方向
    行駛，至該路段電桿254018號附近無名巷交岔路口時，原應
    注意汽車行駛時，駕駛人應注意車前狀況，並隨時採取必要
    之安全措施，且當時天候晴、夜間有照明、路面乾燥無缺陷
    、道路無障礙物、視距良好，並無不能注意之情事，竟疏未
    注意及此而貿然前行，而不慎自後方追撞適時位於同向前方
    由黃仁威所騎乘之車牌號碼000-000號普通重型機車，致黃
    仁威人車倒地，因而受有右側肋骨骨折、尾骨骨折、右肩、
    右足踝、雙手肘、左手掌及右膝挫傷合併擦傷等傷害。林崇
    平於肇事後停留現場，在未被有偵查犯罪職權之機關或公務
    員發覺前，主動向到場處理之員警坦承肇事，並接受裁判。
二、案經黃仁威訴由新北市政府警察局新莊分局報告臺灣新北地
    方檢察署檢察官偵查後聲請以簡易判決處刑。
    理    由
壹、證據能力部分：
    按被告以外之人於審判外之言詞或書面陳述，除法律有規定
    者外，不得作為證據；被告以外之人於審判外之陳述，雖不
    符刑事訴訟法第159條之1至第159條之4之規定，而經當事人
    於審判程序同意作為證據，法院審酌該言詞陳述或書面陳述
    作成時之情況，認為適當者，亦得為證據；當事人、代理人
    或辯護人於法院調查證據時，知有第159條第1項不得為證據
    之情形，而未於言詞辯論終結前聲明異議者，視為有前項之
    同意，刑事訴訟法第159條第1項、第159條之5分別定有明文
    。檢察官、被告林崇平及辯護人迄言詞辯論終結前未就本案
    以下所引之供述證據聲明異議（參見本院簡上卷第145至146
    頁、本院簡上卷第235至240頁），本院審酌上開證據並非公
    務員違法取得，亦無證據力明顯過低之情形，復經本院於審
    判期日就上開證據進行調查、辯論，依法自有證據能力。另
    本案認定犯罪事實之非供述證據，既不適用傳聞法則，復查
    無違法取得之情事存在，依刑事訴訟法第158條之4規定反面
    解釋，自有證據能力。
貳、實體部分：
一、認定事實之證據及理由：
    訊據被告固坦承有於前揭時、地，駕駛上開自用小客車與同
    向前方告訴人所騎乘之上開機車發生碰撞，致告訴人受有上
    開傷害之事實，然矢口否認有何過失傷害犯行，辯稱：告訴
    人機車自無名巷左轉後行駛於左側車道，之後變換車道至中
    間車道，伊閃避不及始撞上告訴人機車，伊並無過失云云。
    辯護人為被告辯稱：本件車禍發生之原因係因告訴人變換車
    道時，並未顯示變換車道方向之燈光或手勢，被告來不及反
    應，始與告訴人機車發生碰撞云云。經查：
(一)被告於109年7月21日晚間8時5分許，駕駛上開自用小客車，
    沿新北市新莊區中環路由東往西方向行駛，至該路段電桿25
    4018號附近無名巷交岔路口時，與同向前方告訴人騎乘之機
    車發生碰撞，致告訴人因而受有右側肋骨骨折、尾骨骨折、
    右肩、右足踝、雙手肘、左手掌及右膝挫傷合併擦傷等傷害
    之事實，為被告所不否認，並經證人即告訴人黃仁威於警詢
    及本院審理時證述明確（參見110年度偵字第3149號卷（下
    稱偵查卷)第6頁正反面、第12頁、本院簡上卷第228至234頁
    ），復有衛生福利部臺北醫院診斷證明書、道路交通事故現
    場圖、道路交通事故調查報告表㈠、㈡、現場及車損照片共35
    幀等件在卷可佐（參見偵查卷第7頁、第8至10頁、第13至18
    頁），是此等事實，首堪認定。
(二)按汽車行駛時，駕駛人應注意車前狀況，並隨時採取必要之
    安全措施，道路交通安全規則第94條第3 項定有明文，本件
    被告具有高中學歷（參見本院簡上卷第69頁），以其社會經
    驗及學識，駕駛汽車往來於道路，對前揭規定當知之甚詳。
    次觀卷附道路交通事故調查報告表及現場照片（參見偵查卷
    第8至10頁、第13至15頁），本件事故發生時係晴天，夜間
    有照明，該路段柏油路面無缺陷，亦非彎道、坡道，或有工
    事、堆積物、建築物、樹木等障礙物遮蔽，視距應屬良好。
    而被告於偵查中自承於本件事故發生時車速約時速50、60公
    里（參見偵查卷第11 頁、第30 頁反面），雖未逾規定速限
    ，惟依交通部道路交通安全督導會所提供之一般公路汽車煞
    車距離、行車速度對照表（參見本院簡上卷第131頁），以
    時速50至60公里計算，遇有車前狀況所需煞停距離為13 公
    尺至18 公尺，則被告至少應注意車前13 公尺範圍內之狀況
    。茍被告因個人視力、反應能力等因素，有所未逮，即應將
    車速減至時速30公里以下，始足採取必要之安全措施。詎被
    告依本院準備程序中之陳述（參見本院簡上卷第96頁、第14
    4頁），於3至5公尺前始察覺告訴人機車行駛於前方道路，
    顯未盡其注意車前狀況，隨時採取必要安全措施之注意義務
    ，當有過失之責。是被告駕駛汽車沿中環路直行，倘能注意
    前方車輛之車前狀況，隨時採取必要之安全措施，實不至追
    撞告訴人騎乘之車輛，造成告訴人受傷。從而，被告之過失
    及其過失行為與告訴人受傷結果間之因果關係，均臻灼然。
(三)至被告及辯護人上開辯稱告訴人有任意變換車道，亦有過失
    云云，惟為告訴人所否認，且現場並無任何測繪、或監視畫
    面證據可認告訴人於事前發有任意變換車道之情，是被告及
    辯護人以「告訴人在事發前有任意變換車道」為由，空言辯
    稱告訴人亦有過失乙節，自難採信。而被告就本件交通事故
    之發生確有過失責任，已如前述，縱告訴人有任意變換車道
    之情，亦無從解免被告之過失責任。　
(四)綜上所述，被告上開所辯，顯係推諉卸責之詞，不足採信。
    本件事證明確，被告犯行應堪認定。
三、論罪：
    核被告所為，係犯刑法第284 條前段之過失傷害罪。被告於
    肇事後，在犯罪未被有偵查權限之機關或公務員發覺前，主
    動向據報前往現場處理之員警表明係肇事人，並自願接受裁
    判等情，有道路交通事故肇事人自首情形記錄表在卷可佐(
    參見偵查卷第22頁)，是被告合於自首要件，應依刑法第62
    條前段規定減輕其刑。
四、原審以被告罪證明確，並審酌被告駕駛自小用客車本應注意
    車前狀況，並隨時採取必要之安全措施，竟疏未注意上開事
    項，致發生本件事故而造成告訴人所受傷害，顯有過失，兼
    衡被告就本件事故應負之過失程度，告訴人之傷勢非輕，被
    告之犯後態度，迄今仍尚未與告訴人達成和解、賠償告訴人
    之損失，及告訴人對本案表示之意見等一切情狀，量處被告
    有期徒刑2月，如易科罰金，以新臺幣1,000元折算1日等節
    ，其認事用法俱無不合，量刑亦甚妥適，被告以並無過失為
    由提起上訴，指摘原判決不當，並無可採，其上訴為無理由
    ，應予駁回。
據上論斷，應依刑事訴訟法第455條之1第 1項、第3項、第368條
，判決如主文。
本案經檢察官陳旭華偵查後聲請簡易判決處刑，檢察官劉新耀到
庭執行職務。
中　　華　　民　　國　 111　　年　　3 　　月　　8 　　日
                  刑事第一庭  審判長法  官  劉景宜

                                    法  官  陳柏榮

                                    法  官  蔡慧雯
上列正本證明與原本無異。
不得上訴。
                                    書記官 蘇秀金
中　　華　　民　　國　　111 　年　　3 　　月　　9 　　日
附錄本案論罪科刑法條全文
刑法第284條
因過失傷害人者，處一年以下有期徒刑、拘役或十萬元以下罰金
；致重傷者，處三年以下有期徒刑、拘役或三十萬元以下罰金。